臺灣桃園地方法院小額民事判決　　　　110年度桃小字第137號
原　　　告　長春藤社區A棟管理負責人

法定代理人　李朋化　
訴訟代理人　曹昌霖　
被　　　告　王美麗　

　　　　　　黃惠琪　
上　一　人
訴訟代理人　莊淑蘭　　住桃園市○○區○○路00號7樓
被　　　告　周欣燕　　住桃園市○○區○○○街000○0號
上列當事人間給付管理費事件，本院於民國110 年9 月29日言詞
辯論終結，判決如下：
    主      文
被告王美麗應給付原告新臺幣壹萬肆仟肆佰元，被告黃惠琪應給
付原告新臺幣陸仟元，被告周欣燕應給付原告新臺幣壹仟捌佰元
，及均自民國一百一十年二月一日起至清償日止，各按年息百分
之五計算之利息。
訴訟費用新臺幣壹仟元由被告王美麗負擔其中新臺幣陸佰肆拾玖
元，被告黃惠琪負擔其中貳佰柒拾元，餘由被告周欣燕負擔。
本判決第一項得假執行，但被告王美麗如以新臺幣壹萬肆仟肆佰
元、被告黃惠琪如以新臺幣陸仟元、被告周欣燕如以新臺幣壹仟
捌佰元為原告預供擔保，則各得免為假執行。
    事實及理由
一、原告主張：原告為桃園市桃園區「長春藤社區A 棟」公寓大
    廈（下稱系爭大樓）之管理負責人；被告王美麗、黃惠琪、
    周欣燕依序為系爭大樓內門牌號碼桃園市○○區○○路○00
    號6 樓與70號6 樓」、「68號7 樓與70號7 樓」、「70號5
    樓」房屋之區分所有權人；三人並依分管協議依序有系爭大
    樓地下一層「第16、17號車位」、「第23號車位與第8.9 號
    子母車位」、「第12號車位」之約定專用權。依該社區管理
    費收費標準，地下一層停車位每月應繳管理費新臺幣（下同
    ）300 元，子母車位以1 車位計，但停放2 輛汽車者，每月
    加收100 元；然而，王美麗、黃惠琪自民國106 年度下半年
    起至108 年度上半年止，各積欠14,400元、6,000 元之車位
    管理費尚未繳納，周欣燕則積欠107 年度下半年之車位管理
    費1,800 元未據繳納。故依公寓大廈管理條例第21條之規定
    提起本件訴訟，請求被告給付上述管理費。並聲明：如主文
    第1 項所示。
二、被告則以：系爭大樓的地上層與地下室以前都是分開管理，
    其中地下室部分係由黃惠琪訴訟代理人莊淑蘭負責，原告並
    無管理地下室之權限，亦無權收取地下室管理費；且原告收
    取管理費後，也未將款項用來支付地下室的相關工程款，而
    是由莊淑蘭支付該等費用，因此被告等已將上開管理費繳交
    予莊淑蘭，無庸另行向被告繳交。並聲明：原告之訴駁回。
三、本院之判斷：
  ㈠王美麗、黃惠琪、周欣燕分別為上開房屋之所有權人，原告
    則為系爭大樓之管理負責人，有各該房屋之建物登記謄本、
    原告向桃園區公所申請管理組織報備之報備證明、准予備查
    函可參。原告主張被告各有上開金額之地下室車位管理費，
    未向原告給付，亦為被告等於言詞辯論時表示不爭執（見本
    院卷第33頁正面），此等情節均足認屬實。
  ㈡按收益、公共基金及其他經費之收支、保管及運用，屬於管
    理委員會之職務，為公寓大廈管理條例第7 款所明定，且依
    同條例第40條規定，於管理負責人準用之。本件原告既係系
    爭大樓之管理負責人，自有向被告等收取上開管理費之權利
    。被告等雖辯稱系爭大樓地下層係由莊淑蘭負責管理，原告
    管理權限範圍不及於此，無權收取此部分之管理費云云，然
    經本院調取原告向桃園區公所歷次報備申請資料（見本院卷
    第49至63、第74至108 頁），檢閱其內申請報備書、區分所
    有權人會議紀錄等文件資料，均未見其內容對原告之管理權
    限範圍為何限制；被告亦未能提出其他證據證明系爭大樓區
    分所有權人有就此情另為決議，其關於此一權限劃分之抗辯
    自非可採。
  ㈢被告雖又辯稱原告收取管理費後，卻未將款項支付地下室之
    工程款云云，然按管理負責人維護、修繕公寓大廈共用部分
    之職務，與區分所有權人繳納公共基金之義務，係分別本於
    公寓大廈管理條例第18條第1 項第2 款、第36條第2 款、第
    40條等規定而生，並非基於個別區分所有權人與管理負責人
    間雙務契約所生之對待給付。是本件原告即便有未盡其責之
    情事，被告等縱得請求其依法履行職務，仍不得以此抗辯拒
    絕管理費之給付。另被告辯稱其等已將上開地下室管理費繳
    給莊淑蘭云云，然本件既無證據可認莊淑蘭依法對系爭大樓
    地下室有何管理權限、原告對系爭大樓地下室之管理職務有
    何限制，被告等向莊淑蘭給付款項，自無從對原告發生清償
    之效力。綜上，被告此部分之抗辯均無理由，無從解免其等
    向原告給付上開管理費之義務，原告請求被告等給付上述管
    理費，即無不合。
  ㈣又按給付有確定期限者，債務人自期限屆滿時起，負遲延責
    任；以支付金錢為標的者，債權人得請求依法定利率計算之
    遲延利息；應負利息之債務，其利率未經約定，亦無法律可
    據者，週年利率為5%，民法第229 條第1 項、第233 條第1
    項前段、第203 條分別定有明文。本件原告對被告之管理費
    給付請求權屬定期給付而有確定期限之金錢債權，且至遲於
    108 年間均已屆期，故原告請求被告給付自較後之110 年2
    月1 日起至清償日止，按法定利率年息5%計算之利息，即屬
    有理。
四、綜上所述，原告依公寓大廈管理條例第21條之規定，請求被
    告給付如主文第1 項所示，為有理由，應予准許。
五、本判決係適用小額訴訟程序所為被告敗訴之判決，依民事訴
    訟法第436 條之20規定，應依職權宣告假執行。並依同法第
    436 條之23準用第436 條第2 項、第392 條第2 項之規定，
    依職權宣告被告如為原告預供擔保，則得免為假執行。
六、本件結論已臻明確，兩造其餘攻擊防禦方法及所提證據，經
    審酌均不至影響判決結果，故不逐一論述。
七、訴訟費用負擔之依據：民事訴訟法第78條。
中    華    民    國   110    年    10    月    15    日
                  桃園簡易庭  法  官  陳逸倫
以上為正本係照原本作成。
如不服本判決，應於送達後20日內，向本院提出上訴狀並表明上
訴理由，如於本判決宣示後送達前提起上訴者，應於判決送達後
20日內補提上訴理由書（須附繕本）。
如委任律師提起上訴者，應一併繳納上訴審裁判費。
中    華    民    國   110    年    10    月    18    日
                              書記官  洪惠娟
附錄：
一、民事訴訟法第436條之24第2項：
    對於小額程序之第一審裁判上訴或抗告，非以其違背法令為
    理由，不得為之。
二、民事訴訟法第436條之25：
    上訴狀內應記載上訴理由，表明下列各款事項：
    ㈠原判決所違背之法令及其具體內容。
    ㈡依訴訟資料可認為原判決有違背法令之具體事實。
三、民事訴訟法第471條第1項：（依同法第436條之32第2項規定
    於小額事件之上訴程序準用之）
    上訴狀內未表明上訴理由者，上訴人應於提起上訴後20日內
    ，提出理由書於原第二審法院；未提出者，毌庸命其補正，
    由原第二審法院以裁定駁回之。